src/fst/morphology/affixes/noun-to-noun.lexc
+LLUINNAQ+Der/nn:%>arluinnaq tup- ;
+MINIQ+Der/nn:%>amineq Z2+rZmorf ;
+MIU+Der/nn:%>amiu tp ;
+MIU+Der/nn+N+Aeq+Sg:%>amiusut Krestr ; !PL20230121 medtaget utraditionelt. Idiosynkratisk om sprog efter MIU
+MIUQ+Der/nn:%>amioq tp ;
+MIUQ+Der/nn+PAK+Der/nn+SUAQ+Der/nn@U.Num.Pl@:%>amiorpassuaq@U.Num.Pl@ Z2aqZ ;
+MIUQ+Der/nn+QATE+Der/nn:%>amioqat tpt ;
+MIUQ+Der/nn+SUAQ+Der/nn:%>amiorsuaq Z2aqZ ;
+MIUQ+Der/nn+TAQ+Der/nn:%>amiortaq tp ;
+NGAJAK+Der/nn:%>angajak tup- ;
+NGAJAK+Der/nn+VIK+Der/nn:%>angajavik tup- ;
+NNAAQ+Der/nn:%>annaaq tp ;
+NNGUAQ+Der/nn:%>annguaq Z1nnguaqZ ;
+NNGUAQ+Der/nn+INNAQ+Der/nn:%>annguaannaq tup- ;
+NNGUAQ+Der/nn+INNAQ+Der/nn:%>annguinnaq tup- ;
+NNGUAQ+Der/nn+KULUK+Der/nn:%>annguakkuluk tup- ;
+NNGUAQ+Der/nn+MIU+Der/nn:%>annguarmiu tp ;
+NNGUAQ+Der/nn+MIUQ+Der/nn:%>annguarmioq tp ;
+NNGUAQ+Der/nn+SSAQ+Der/nn:%>annguassaq tp ;
+PAK+Der/nn+ALUK@U.Num.Pl@+Der/nn:%>arpaaluk@U.Num.Pl@ tup- ;
+PAK+Der/nn+ALUK+Der/nn+SUAQ+Der/nn@U.Num.Pl@:%>arpaalussuaq@U.Num.Pl@ Z2aqZ ;
+PAK@U.Num.Pl@+Der/nn+SUAQ+Der/nn:%>arpassuaq@U.Num.Pl@ Z2aqZ ;
+PAK+Der/nn+SUAQ+Der/nn+LIK+Der/nn:%>arpassua Z2+lZ ;
+PAK+Der/nn+SUAQ+Der/nn+UTE+Der/nn+QAR+Der/nv:%>arpassuuteqar IV_r ; !PL20230306 For at undgå overgenerering med UTEnn undtagelsesvist medtaget her. Skal erstattes af flag diacritics
+PAK+Der/nn+SUAQ+Der/nn+UTE+Der/nn+Orth/Alt+QAR+Der/nv:%>arpassuaateqar IV_r ;  !PL20230306 For at undgå overgenerering med UTEnn undtagelsesvist medtaget her. Skal erstattes af flag diacritics
+PALAAQ+Der/nn:%>apalaaq tp ;
+PALAAQ+Der/nn+KUJUUQ+Der/nn:%>apalaakujooq tp ;
+PALAAQ+Der/nn+NNGUAQ+Der/nn:%>apalaannguaq Z1nnguaqZ ;
+PALAAQ+Der/nn+SUAQ+Der/nn:%>apalaarsuaq Z2aqZ ;
+PALAAQ+Der/nn+VIK+Der/nn:%>apalaavik tup- ;
+PALUK+Der/nn:%>arpaluk Z2aqZ ;
+PALUK+Der/nn+SUAQ+Der/nn:%>arpalussuaq Z2aqZ ;
+PIAQ+Der/nn:%>arpiaq tp ;
+PIAQ+Der/nn+NNGUAQ+Der/nn:%>arpiannguaq Z1nnguaqZ ;
+PILUK+Der/nn:%>apiluk tup- ;
+PILUK+Der/nn+LIK+Der/nn:%>apilu Z2+lZ ;
+PILUK+Der/nn+LIK+Der/nn+RUJUK+Der/nn:%>apilulerujuk tup- ;
+PILUK+Der/nn+LIK+Der/nn+RUJUK+Der/nn+SUAQ+Der/nn:%>apilulerujussuaq Z2aqZ ;
+PILUK+Der/nn+LIK+Der/nn+SUAQ+Der/nn:%>apilulissuaq Z2aqZ ;
+PILUK+Der/nn+SSAQ+Der/nn:%>apilussaq tp ;
+PILUK+Der/nn+SUAQ+Der/nn:%>apilussuaq Z2aqZ ;
+QATE+Der/nn:%>aqat tpt ;
+QATE+Der/nn+GIIT+Der/nn:%>aqatigiit GIIT ;
+QQURTUUQ+Der/nn:%>aqqortooq tp ;
+QQURTUUQ+Der/nn+RUJUK+Der/nn:%>aqqortoorujuk tup- ;
+QQURTUUQ+Der/nn+RUJUK+Der/nn+SUAQ+Der/nn:%>aqqortoorujussuaq Z2aqZ ;
+QQURTUUQ+Der/nn+SUAQ+Der/nn:%>aqqortoorsuaq Z2aqZ ;
+RAJUK+Der/nn+KASIK+Der/nn:%>arajukasik tup- ;
+RAJUK+Der/nn:%>arajukasik tup- ;
+RALAAQ+Der/nn+NNGUAQ+Der/nn:%>aralaannguaq Z1nnguaqZ ;
+RUJUK+Der/nn:%>arujuk tup- ;
+RUJUK+Der/nn+RUJUK+Der/nn+SUAQ+Der/nn:%>%TRUNCarujorujussuaq Z2aqZ ;
+RUJUK+Der/nn+SUAQ+Der/nn:%>arujussuaq Z2aqZ ;
+SIAQ+Der/nn:%>asiaq tp ;
+SIAQ+Der/nn+GIIT@U.Num.Pl@+Der/nn:%>isiariit@U.Num.Pl@ GIIT ;
+SIAQ+Der/nn+INNAQ+Der/nn:%>asiaannaq tup- ;
+SIAQ+Der/nn+INNAQ+Der/nn+MINIQ+Der/nn:%>asiaannamineq Z2+rZmorf ;
+SIAQ+Der/nn+INNAQ+Der/nn+NNGUAQ+Der/nn:%>asiaannannguaq Z1nnguaqZ ;
+SIAQ+Der/nn+SSAQ+Der/nn:%>asiassaq tp ;
+SIAQ+Der/nn+SSAQ+Der/nn+GALUAQ+Der/nn:%>asiassaraluaq Z2aqZ ;
+SIAQ+Der/nn+SSAQ+Der/nn+INNAQ+Der/nn:%>asiassaannaq tup- ;
+SIAQ+Der/nn+SSAQ+Der/nn+MINIQ+Der/nn:%>asiassamineq Z2+rZmorf ;
+SIAQ+Der/nn+SSAQ+Der/nn+SIAQ+Der/nn:%>asiassarsiaq tp ;
+SIUT+Der/nn:%>asiut tpt ;
+SIUT+Der/nn+LIK+Der/nn:%>asiuti Z2+lZ ;
+SIUT+Der/nn+NNGUAQ+Der/nn:%>asiutinnguaq Z1nnguaqZ ;
+SIUT+Der/nn+PAK@U.Num.Pl@+Der/nn+SUAQ+Der/nn:%>asiuterpassuaq@U.Num.Pl@ Z2aqZ ;
+SIUT+Der/nn+SSAQ+Der/nn:%>asiutissaq tp ;
+SIUT+Der/nn+TAQ+Der/nn:%>asiutitaq tp ; !Ondi 20240212
+SIUT+Der/nn+VIK+Der/nn:%>asiutivik tup- ;
+SIUT+Der/nn+VIK+Der/nn+SSAQ+Der/nn:%>asiutivissaq tp ;
+SSAQ+Der/nn:%>assaq tp ;
+SSAQ+Der/nn+GALUAQ+Der/nn:%>assaraluaq Z2aqZ ;
+SSAQ+Der/nn+INNAQ+Der/nn:%>assaannaq tup- ;
+SSAQ+Der/nn+LIK+Der/nn:%>assa Z2+lZ ;
+SSAQ+Der/nn+LIK+Der/nn+SUAQ+Der/nn:%>assalissuaq Z2aqZ ;
!NB: Følgende 3 undtagelsesvist medtaget i morfemlex for at forebygge fejl af typen suleqat+SSAQ+SSAQ+ISUA/ILIQI
+SSAQ+Der/nn+ILIQI+Der/nv:%>assaaleqi XIi_voqXmorf ;
+SSAQ+Der/nn+ISUA+Der/nv+Orth/Arch:%>assaasua IV_voq ;
+SSAQ+Der/nn+KASIK+Der/nn:%>assakasik tup- ;
+SSAQ+Der/nn+LIAQ+Der/nn:%>assaliaq tp ;
+SSAQ+Der/nn+LIAQ+Der/nn:%>assiaq tp ;
+SSAQ+Der/nn+LIAQ+Der/nn+INNAQ+Der/nn:%>assiaannaq tup- ;
+SSAQ+Der/nn+LIAQ+Der/nn+PAK@U.Num.Pl@+Der/nn:%>assiarpak@U.Num.Pl@ tup- ;
+SSAQ+Der/nn+LIAQ+Der/nn+PAK@U.Num.Pl@+Der/nn+SUAQ+Der/nn:%>assiarpassuaq@U.Num.Pl@ Z2aqZ ;
+SSAQ+Der/nn+LIUR+Der/nv:%>assior IV_r_UTE_gennemgang ;
+SSAQ+Der/nn+MINIQ+Der/nn:%>assamineq Z2+rZmorf ;
+SSAQ+Der/nn+NNGUAQ+Der/nn:%>assannguaq Z1nnguaqZ ;
+SSAQ+Der/nn+PAK@U.Num.Pl@+Der/nn:%>assarpak@U.Num.Pl@ tup- ;
+SSAQ+Der/nn+PAK@U.Num.Pl@+Der/nn+SUAQ+Der/nn:%>assarpassuaq@U.Num.Pl@ Z2aqZ ;
+SSAQ+Der/nn+PAK+Der/nn+SUAQ+Der/nn+LIK+Der/nn:%>assarpassua Z2+lZ ;
+SSAQ+Der/nn+RUJUK+Der/nn+SUAQ+Der/nn:%>assarujussuaq Z2aqZ ;
+SSAQ+Der/nn+SIAQ+Der/nn:%>assarsiaq tp ;
+SSAQ+Der/nn+SIAQ+Der/nn+KKAAQ+Der/nn:%>assarsiakkaaq tp ;
+SSAQ+Der/nn+SIAQ+Der/nn+SSAQ+Der/nn:%>assarsiassaq tp ;
+SSAQ+Der/nn+SUAQ+Der/nn:%>assarsuaq Z2aqZ ;
+SSAQ+Der/nn+TAQ+Der/nn:%>assartaq tp ;
+SSAQ+Der/nn+TSIALAK+Der/nn:%>assatsialak tup- ;
+SSAQ+Der/nn+TUAQ+Der/nn:%>assatuaq tp ;
+SSAQ+Der/nn+TUAQ+Der/nn+NNGUAQ+Der/nn:%>assatuannguaq Z1nnguaqZ ;
+SSAQ+Der/nn+TAAQ+Der/nn:%>assartaaq tp ;
+SUAQ+Der/nn:%>arsuaq Z2aqZ ;
+SUAQ+Der/nn+ARAQ+Der/nn:%>arsuaaraq Z1+qaZmorf ;
+SUAQ+Der/nn+ARAQ+Der/nn+KASIK+Der/nn:%>arsuaarakasik tup- ;
+SUAQ+Der/nn+KKUT+Der/nn:%>arsuakkut ZkkutZ ;
+SUAQ+Der/nn+LIAQ+Der/nn:%>arsualiaq tp ;
+SUAQ+Der/nn+LIAQ+Der/nn+RUJUK+Der/nn+SUAQ+Der/nn:%>arsualiarujussuaq Z2aqZ ;
+SUAQ+Der/nn+MIU+Der/nn:%>arsuarmiu tp ;
+SUAQ+Der/nn+USAAQ+Der/nn:%>arsuaasaaq tp ;
+SUAQ+Der/nn+USAAQ+Der/nn+SUAQ+Der/nn:%>arsuaarsaarsuaq Z2aqZ ;
+SUAQ+Der/nn+USAQ+Der/nn:%>arsuaasaq tp ;
+SUAQ+Der/nn+USAQ+Der/nn+SUAQ+Der/nn:%>arsuaasarsuaq Z2aqZ ;
+SUAQ+Der/nn+UTE+Der/nn:%>arsuaat tpt ;
+SUAQ+Der/nn+VIK+Der/nn:%>arsuavik tup- ;
+SUNNI+Der/nn:%>asunni tp ;
+SUNNI+Der/nn+ALAAQ+Der/nn:%>asunnialaaq tp ;
+SUNNI+Der/nn+ALAAQ+Der/nn+INNAQ+Der/nn:%>asunnialaaginnaq tup- ;
+SUNNI+Der/nn+SUAQ+Der/nn:%>asunnersuaq Z2aqZ ;
+TAAQ+Der/nn:%>ataaq tp ;
+TAAQ+Der/nn+NNGUAQ+Der/nn:%>ataannguaq Z1nnguaqZ ;
+TAAQ+Der/nn+QQAAQ+Der/nn:%>ataaqqaaq Z1Zmorf ;
+TAAQ+Der/nn+SUAQ+Der/nn:%>ataarsuaq Z2aqZ ;
+TAQ+Der/nn:%>ataq tp ;
+TAQ+Der/nn+GALUAQ+Der/nn:%>ataraluaq   Z2aqZ ;
+TAQ+Der/nn+GASAAQ+Der/nn:%>atarasaaq tp ;
+TAQ+Der/nn+LIK+Der/nn:%>ata Z2+lZ ;
+TAQ+Der/nn+NNGUAQ+Der/nn:%>atannguaq Z1nnguaqZ ;
+TAQ+Der/nn+PAK@U.Num.Pl@+Der/nn:%>atarpak@U.Num.Pl@ tup- ;
+TAQ+Der/nn+PAK@U.Num.Pl@+Der/nn+SUAQ+Der/nn:%>atarpassuaq@U.Num.Pl@ Z2aqZ ;
+TAQ+Der/nn+SUAQ+Der/nn:%>atarsuaq Z2aqZ ;
+TAQ+Der/nn+TUAQ+Der/nn:%>atatuaq tp ;
+TSIALAK+Der/nn:%>atsialak tup- ;
+TSIAQ+Der/nn:%>atsiaq tup- ;
+TSIAQ+Der/nn+NNGUAQ+Der/nn:%>atsiannguaq Z1nnguaqZ ;
+TSIAQ+Der/nn+SUAQ+Der/nn:%>atsiarsuaq Z2aqZ ;
+TUAQ+Der/nn:%>atuaq tp ;
+TUAQ+Der/nn+NNGUAQ+Der/nn:%>atuannguaq Z1nnguaqZ ;
+TUAQ+Der/nn+SUAQ+Der/nn:%>atuarsuaq Z2aqZ ;
+TUGAQ+Der/nn:%>atugaq Z1+kaZ ;
+TUQAQ+Der/nn:%>atoqaq Z1+qaZ ;
+TUQAQ+Der/nn+NNGUAQ+Der/nn:%>atoqannguaq Z1nnguaqZ ;
+TUQAQ+Der/nn+SUAQ+Der/nn:%>atoqarsuaq Z2aqZ ;
+TUUQ+Der/nn:%>atooq tp ;
+USAAQ+Der/nn:%>aasaaq tp ;
+USAQ+Der/nn:%>aasaq tp ;
+USAQ+Der/nn+ARAQ+Der/nn:%>aasaaraq Z1+qaZmorf ;
+USAQ+Der/nn+KASIK+Der/nn:%>aasakasik tup- ;
+USAQ+Der/nn+NNGUAQ+Der/nn:%>aasannguaq Z1nnguaqZ ;
+USAQ+Der/nn+SUAQ+Der/nn:%>aasarsuaq Z2aqZ ;
+UTE+Der/nn:%>aat tpt ;
+UTE+Der/nn+NNGUAQ+Der/nn:%>aatinnguaq Z1nnguaqZ ;
+UTE+Der/nn+SSAQ+Der/nn:%>aatissaq tp ;
+UTE+Der/nn+SUAQ+Der/nn:%>aassuaq Z2aqZ ;
+UTE+Der/nn+TAAQ+Der/nn:%>aatitaaq tp ;
+UTE+Der/nn+TUQAQ+Der/nn:%>aatitoqaq Z1+qaZ ;
+UTE+Der/nn+TUQAQ+Der/nn+PALAAQ+Der/nn:%>aatitoqapalaaq tp ;
+UTE+Der/nn+TUQAQ+Der/nn+RUJUK+Der/nn:%>aatitoqarujuk tup- ;
+UTE+Der/nn+TUQAQ+Der/nn+SSAQ+Der/nn:%>aatitoqassaq tp ;
+UTE+Der/nn+TUQAQ+Der/nn+SSAQ+Der/nn+GALUAQ+Der/nn:%>aatitoqassaraluaq Z2aqZ ;
+UTE+Der/nn+TUQAQ+Der/nn+SSAQ+Der/nn+INNAQ+Der/nn:%>aatitoqassaannaq tup- ;
+UTE+Der/nn+TUQAQ+Der/nn+SSAQ+Der/nn+LIK+Der/nn:%>aatitoqassa Z2+lZ ;
+UTE+Der/nn+TUQAQ+Der/nn+SSAQ+Der/nn+MINIQ+Der/nn:%>aatitoqassamineq Z2+rZmorf ;
+UTE+Der/nn+TUQAQ+Der/nn+SSAQ+Der/nn+SIAQ+Der/nn:%>aatitoqassarsiaq tp ;
+UTE+Der/nn+TUQAQ+Der/nn+SSAQ+Der/nn+SIAQ+Der/nn+SSAQ+Der/nn:%>aatitoqassarsiassaq tp ;
+UTE+Der/nn+TUQAQ+Der/nn+SSAQ+Der/nn+SUAQ+Der/nn:%>aatitoqassarsuaq Z2aqZ ;
+UTE+Der/nn+TUQAQ+Der/nn+SSAQ+Der/nn+TSIALAK+Der/nn:%>aatitoqassatsialak tup- ;
+UTE+Der/nn+TUQAQ+Der/nn+SSAQ+Der/nn+TUAQ+Der/nn+NNGUAQ+Der/nn:%>aatitoqassatuannguaq Z1nnguaqZ ;
+UTE+Der/nn+TUQAQ+Der/nn+SSAQ+Der/nn+TUAQ+Der/nn:%>aatitoqassatuaq tp ;
+UTE+Der/nn+TUQAQ+Der/nn+SUAQ+Der/nn:%>aatitoqarsuaq Z2aqZ ;
+UTE+Der/nn+TUQAQ+Der/nn+SUAQ+Der/nn+PALAAQ+Der/nn:%>aatitoqarsuapalaaq tp ;
+UTE+Der/nn+TUQAQ+Der/nn+SUAQ+Der/nn+SSAQ+Der/nn:%>aatitoqarsuassaq tp ;
+VVAARIK+Der/nn:%>affaarik tup- ;
+VIK+Der/nn:%>avik tup- ;
+VIK+Der/nn+KASIK+Der/nn:%>avikasik tup- ;
+VIK+Der/nn+SIAQ+Der/nn+LIK+Der/nn:%>%TRUNCvissia Z2+lZ ; ! 'qitornavissialik'
+VIK+Der/nn+SUAQ+Der/nn:%>avissuaq Z2aqZ ;
